【裁判字號】    97,訴,894
【裁判日期】    970829
【裁判案由】    毒品危害防制條例
【裁判全文】
臺灣士林地方法院刑事判決               97年度訴字第894號
公  訴  人  臺灣士林地方法院檢察署檢察官
被      告  甲○○
上列被告因違反毒品危害防制條例案件，經檢察官提起公訴（97
年度毒偵字第1410號），被告於準備程序中就被訴事實為有罪陳
述，本院合議庭裁定由受命法官獨任改依簡式審判程序審理，並
判決如下：
    主  文
甲○○施用第一級毒品，累犯，處有期徒刑玖月；扣案之第一級
毒品海洛因（驗餘淨重零點零伍貳公克）沒收銷燬，而包裝該海
洛因用之空塑膠包裝袋壹個及注射針筒壹支均沒收。又施用第二
級毒品，累犯，處有期徒刑伍月。應執行有期徒刑壹年，扣案之
第一級毒品海洛因（驗餘淨重零點零伍貳公克）沒收銷燬，而包
裝該海洛因用之空塑膠包裝袋壹個及注射針筒壹支均沒收。
    事  實
一、甲○○曾有施用毒品前科，又於民國89年間，因施用毒品案
    件，經送觀察、勒戒後，因有繼續施用毒品之傾向，經本院
    裁定令入戒治處所施以強制戒治，於92年4 月11日強制戒治
    執行完畢，並經本院以89年度簡字第1221號判決處有期徒刑
    6 月確定；復因施用毒品及妨害自由案件，分別經本院以91
    年度訴字第689 號判決處有期徒刑1 年確定及臺灣臺北地方
    法院以88年度訴字第451 號判決處有期徒刑4 月確定，經臺
    灣臺北地方法院以92年度聲字第1426號裁定定應執行刑有期
    徒刑1 年3 月確定；又因轉讓毒品案件，經本院以92年度訴
    字第294 號判決處有期徒刑8 月確定，嗣上開案件接續執行
    於94年9 月11日執行完畢；再因施用毒品案件，經臺灣板橋
    地方法院以96年度訴字第4362號判決處應執行有期徒刑1 年
    4 月確定。詎猶不知悔改，基於施用第二級毒品甲基安非他
    命之犯意，於97年6 月18日上午7 時至8 時間，在臺北市○
    ○區○○路134 號4 樓住處內，以甲基安非他命置於玻璃球
    內燃燒吸其煙霧之方式，施用第二級毒品甲基安非他命1 次
    ；復基於施用第一級毒品海洛因之犯意，於同日上午10時30
    分許，在臺北市士林區○○○路○ 段某公園內，以注射針筒
    注射海洛因之方式，施用第一級毒品海洛因1 次。嗣於同日
    晚上9 時30分許，為警在臺北市○○○路○ 段2 巷口前查獲
    ，並扣得其所有第一級毒品海洛因1 包（驗餘淨重0.052 公
    克）及注射針筒1 支。
二、案經臺北市政府警察局內湖分局報告臺灣士林地方法院檢察
    署檢察官偵查起訴。
    理  由
一、上揭犯罪事實，業據被告甲○○於本院準備程序及審理中坦
    承不諱（參見本院卷第29頁至第30頁及第35頁至第36頁），
    且被告為警方採集之尿液，經送臺灣尖端先進生技醫藥股份
    有限公司以酵素免疫分析法初步檢驗、氣相層析質譜儀法確
    認檢驗之檢驗結果，確呈甲基安非他命及嗎啡陽性反應，有
    該公司97年7 月4 日濫用藥物檢驗報告及臺北市政府警察局
    偵辦毒品案件尿液檢體委驗單影本各1 紙附卷可稽（參見97
    年度毒偵字第1410號卷第52頁及第54頁），又扣案以塑膠袋
    包裝之粉末1 包經送交通部民用航空局航空醫務中心鑑定，
    屬第一級毒品海洛因（淨重0.054 公克，取0.002 公克化驗
    ，餘重0.052 公克），此有該中心97年7 月2 日航藥鑑字第
    0973358 號毒品鑑定書1 紙在卷可憑（參見97年度毒偵字第
    1410號卷第71頁），復有上開海洛因1 包（含空塑膠包裝袋
    1 個）扣案可憑，足認被告上開自白核與事實相符，應甚明
    確。又被告甲○○曾有施用毒品前科，於89年間，因施用毒
    品案件，經送觀察、勒戒後，因有繼續施用毒品之傾向，經
    本院裁定令入戒治處所施以強制戒治，於92年4 月11日強制
    戒治執行完畢，並經本院以89年度簡字第1221號判決處有期
    徒刑6 月確定；復因施用毒品及妨害自由案件，分別經本院
    以91年度訴字第689 號判決處有期徒刑1 年確定及臺灣臺北
    地方法院以88年度訴字第451 號判決處有期徒刑4 月確定，
    經臺灣臺北地方法院以92年度聲字第1426號裁定定應執行刑
    有期徒刑1 年3 月確定；又因轉讓毒品案件，經本院以92年
    度訴字第294 號判決處有期徒刑8 月確定，嗣上開案件接續
    執行於94年9 月11日執行完畢；再因施用毒品案件，經臺灣
    板橋地方法院以96年度訴字第4362號判決處應執行有期徒刑
    1 年4 月確定，有臺灣高等法院被告前案紀錄表、全國施用
    毒品案件紀錄表等（參見本院卷第5 頁至第23頁及97年度毒
    偵字第1410號卷第20頁至第21頁）在卷可考。本件事證明確
    ，被告於上開強制戒治執行完畢釋放後5 年後，4 犯施用第
    一級及第二級毒品犯行，堪以認定。
二、核被告所為，分別係犯毒品危害防制條例第10條第1 項之施
    用第一級毒品罪及同條第2 項之施用第二級毒品罪。其因施
    用第一、二級毒品前後，而分別持有第一級毒品海洛因及第
    二級毒品甲基安非他命，其持有之低度行為，皆為施用之高
    度行為所吸收，均不另論罪。被告所犯上開2 罪間，犯意個
    別，行為互殊，應分論併罰。又被告有如事實欄所載前科執
    行情形，此有臺灣高等法院被告前案紀錄表1 份（參見本院
    卷第5 頁至第23頁）在卷可憑，其於有期徒刑執行完畢後，
    5 年以內故意再犯本件有期徒刑以上之罪，為累犯，上開2
    罪均應依刑法第47條第1 項規定加重其刑。爰審酌被告曾因
    施用毒品犯行而送觀察、勒戒及強制戒治，仍不知悛悔，復
    再施用毒品，其施用毒品戕害自己身心健康，所生危害非鉅
    ，犯後於本院審理坦承犯行，態度尚稱良好，並其品行、智
    識程度、生活狀況等一切情狀，分別量處如主文所示之刑，
    並定其應執行之刑。扣案之第一級毒品海洛因（驗餘淨重0.
    052 公克）應依毒品危害防制條例第18條第1 項前段宣告沒
    收銷燬，包裝該海洛因之空塑膠包裝袋1 個及注射針筒1 支
    分別為被告所有供施用上開毒品之工具，業為被告供承明確
    （參見本院卷第34頁），均依法宣告沒收。
據上論斷，應依刑事訴訟法第273 條之1 第1 項、第299 條第1
項前段，毒品危害防制條例第10條第1 項、第2 項、第18條第1
項前段，刑法第11條、第47條第1 項、第51條第5 款、第38條第
1 項第2 款，判決如主文。
本案經檢察官徐名駒到庭執行職務。
中    華    民    國    97    年    8    月    29    日
                      刑事第一庭法  官  雷雯華
以上正本證明與原本無異。
如不服本判決，應於收受送達後10日內向本院提出上訴書狀，其
未敘述上訴理由者，應於上訴期間屆滿後20日內向本院補提理由
書狀（均須按他造當事人之人數附繕本）。
                                書記官  陳如玲
中    華    民    國    97    年    8    月    29    日
附錄本案論罪科刑法條全文：
毒品危害防制條例第10條
施用第一級毒品者，處 6 月以上 5 年以下有期徒刑。
施用第二級毒品者，處 3 年以下有期徒刑。


司法院資訊處製作；財團法人民間司法改革基金會備份。
